臺灣基隆地方法院宣示判決筆錄　　九十一年度基簡字第二六一號
　　原　　　告　乙○○
　　訴訟代理人　甲○○
　　被　　　告　丁○○
　　　　　　　　丙○○
右當事人間九十一年度基簡字第二六一號侵權行為損害賠償事件於中華民國九十一年
九月九日下午四時在本院民事第七法庭公開宣示判決出席職員如左：
　　　　　　　　法　　　官　蔡佳玲
　　　　　　　　法院書記官　劉珍珍
　　　　　　　　通　　　譯　劉春生
朗讀案由兩造均未到法官朗讀主文宣示判決，並諭知將判決主文、所裁判之訴訟標的
及其理由要領，記載於後：
    主　　　文
被告應連帶給付原告新臺幣肆萬玖仟佰拾陸元，及被告丁○○自民國九十一年四
月二十五日起至清償日止、被告丙○○自民國九十一年四月二十四日起至清償日止，
均按週年利率百分之五計算之利息。
原告其餘之訴駁回。
訴訟費用由被告連帶負擔百分之三十五，餘由原告負擔。
本判決原告勝訴部分於原告以新臺幣壹萬陸仟元為被告供擔保後，得假執行。
原告其餘假執行之聲請駁回。
    事實及理由要領
一、原告主張其於民國九十年十月十日晚間十時許，將其所有之車號Ｋ八－六五四二
    號自用小客車停放在基隆市七堵區○○○路與工東街口附近之路旁，遭被告丁○
    ○駕駛車號九Ａ－四五二七號自用小客車與被告丙○○駕駛車號ＤＹ－八○三五
    號自用小客車發生車禍後失控撞及，原告所有之車號Ｋ八－六五四二號自用小客
    車後方及前引擎室位置均受損，共支出修車費用新臺幣（下同）七萬一千八百五
    十元，原告因車輛受損需另支出交通費用，精神亦受有痛苦，故除修車費用外，
    並請求被告二人連帶賠償半年來之交通費用及精神慰撫金共九萬元，總計請求被
    告二人連帶賠償十四萬一千八百五十元。
二、被告丁○○、丙○○均當庭自認就本件車禍之發生確有過失，應同對原告之車損
    負責，但請本院依法認定賠償之金額。
三、經查：原告主張其所有之車號Ｋ八－六五四二號自用小客車於前揭時、地遭被告
    丁○○、丙○○分別駕駛車號九Ａ－四五二七號自用小客車與車號ＤＹ－八○三
    五號自用小客車發生車禍後失控撞損之事實，業據原告提出汽車行車執照影本一
    份及修車估價單二紙為證，並經本院依職權向基隆市警察局第三分局調閱本件車
    禍道路交通事故調查報告表、談話紀錄表及現場照片等資料，研判本件車禍確係
    肇因於被告丁○○、丙○○駕車行經該路段發生車禍在先而失控撞損原告所有之
    車輛無誤，且被告丁○○、丙○○亦均當庭自認就本件車禍之發生確有過失，應
    同對原告之車損負責，故堪信原告之主張為真實。
四、按因故意或過失，不法侵害他人之權利者，負損害賠償責任；數人共同不法侵害
    他人之權利者，連帶負損害賠償責任，民法第一百八十四條第一項前段、第一百
    八十五條第一項前段分別定有明文。被告丁○○、丙○○均因過失不法侵害原告
    之財產權，依法應連帶負損害賠償責任。茲就原告所請求之損害應否准許，分述
    如次：
  (1)汽車修復費用部分：原告所有之車號Ｋ八－六五四二號自用小客車遭撞損後，共
    支出修復費用七萬一千八百五十元之事實，業據原告提出修車估價單二紙為證，
    經核原告車輛之受損部位與實際修復項目相符，均屬修復之必要費用，堪認該車
    之必要修復費用為七萬一千八百五十元。惟依民法第一百九十六條規定請求物被
    毀損所減少之價額，固得以修復費用為估定之標準，但以必要者為限，即修理材
    料以新品換舊品，應予折舊。原告所有之車號Ｋ八－六五四二號自用小客車係八
    十六年六月份出廠，八十六年六月三十日領照使用，有該車之行車執照影本在卷
    可稽，至九十年十月十日受損時止，依營利事業所得稅查核準則第九十五條第六
    項規定：「固定資產提列折舊採用定率遞減法者，以一年為計算單位，其使用期
    間未滿一年者，按實際使用之月數相當於全年之比例計算之，不滿一月者，以一
    月計」之方法計算結果，車號Ｋ八－六五四二號自用小客車之實際使用時間為四
    年三月又十一日，應以四年四月計，其汽車及附加零件已有折舊，應將折舊部分
    予以扣除。本院依行政院所頒固定資產耐用年數表及固定資產折舊率表之規定，
    自用小客車之耐用年數為五年，依定率遞減法每年折舊千分之三百六十九，則原
    告請求之修復費用中材料部分二萬六千一百五十元，依上開標準計算之折舊額為
    二萬二千五百十四元｛即第一年折舊額為26150×0.369＝9649元，第二年折
    舊額為 (00000－0000)×0.369＝6089元，第三年折舊額為 (00000－0000－
    0000)×0.369＝3842元，第四年折舊額為 (00000－0000－0000－0000)×
    0.369＝2424元，四個月折舊額為 (00000－0000－0000－0000－2424)×0.369
    ÷12×4＝510元，＋＋＋＋＝22514元） ，扣除折舊額後，原告所得
    請求之材料費用為三千六百三十六元，連同不應折舊之工資四萬五千七百元，合
    計為四萬九千三百三十六元。
  (2)半年交通費用部分：原告主張因Ｋ八－六五四二號自用小客車受損，另需支出半
    年交通費用一節，未據原告提出任何證據證明其平日生活有固定利用Ｋ八－六五
    四二號自用小客車代步之需要且無其他交通工具可供替代，及其究已實際支出多
    少金額之交通費用而受有損害，原告憑空主張，不足採信。
  (3)精神慰撫金部分：按「不法侵害他人致死者，被害人之父母、子女及配偶，雖非
    財產上之損害，亦得請求賠償相當之金額。」、「不法侵害他人之身體、健康、
    名譽、自由、信用、隱私、貞操或不法侵害其他人格法益而情節重大者，被害人
    雖非財產上之損害，亦得請求賠償相當之金額。」民法第一百九十四條、第一百
    九十五條第一項前段分別就精神慰撫金之請求權定有明文。本件原告係財產受損
    ，非生命、身體、健康、名譽、自由、信用、隱私、貞操或其他人格法益受害，
    核與精神慰撫金之請求權要件不符，是原告因財產權受損害而請求被告連帶賠償
    精神慰撫金，於法無據。
五、從而，原告本於共同侵權行為損害賠償之法律關係，請求被告連帶給付四萬九千
    三百三十六元，及自起訴狀繕本送達翌日即被告丁○○自九十一年四月二十五日
    起、被告丙○○自九十一年四月二十四日起，均至清償日止按年息百分之五計算
    之法定遲延利息，為有理由，應予准許；逾上開金額之請求，於法無據，應予駁
    回。
六、原告陳明願供擔保，聲請宣告假執行，核其勝訴部份，合於法律規定，爰酌定相
    當之擔保金額宣告之；其餘假執行之聲請，因該部份訴之駁回而失所依據，應併
　　予駁回。
中　　　華　　　民　　　國　　九十一　　年　　　九　　　月　　　九　  　日
~B臺灣基隆地方法院基隆簡易庭
~B　　法院書記官　陳碧玉
~B　　法　　　官　劉珍珍
右為正本係照原本作成。
本筆錄正本之送達，與判決正本之送達同一效力。
對於本判決如有不服，應於收受送達後二十日內向本院提出上訴書狀，上訴於本院合
議庭，並按他造當事人之人數附俱繕本。
中　　　華　　　民　　　國　　九十一　　年　　　九　　　月　　 十一 　　日
~B　　法院書記官　劉珍珍
